臺灣高等法院刑事裁定
111年度聲字第963號
聲  請  人  臺灣高等檢察署檢察官
受  刑  人  鍾侑軒

                    籍設桃園○○○○○○○○○（桃園市○○區○○路000號）


上列聲請人因受刑人數罪併罰有二裁判以上，聲請定其應執行之
刑（111年度執聲字第370號），本院裁定如下：
    主  文
鍾侑軒犯如附表所示各罪所處之刑，應執行有期徒刑玖年貳月。
    理  由
一、聲請意旨略以：受刑人鍾侑軒因偽造文書等數罪，先後經判
    決確定如附表，應依刑法第53條、第51條第5款規定，定其
    應執行之刑，爰依刑事訴訟法第477條第1項聲請裁定等語。
二、按裁判確定前犯數罪者，併合處罰之，而數罪併罰有二以上
    裁判者，應定其應執行之刑，其宣告多數有期徒刑者，於各
    刑中之最長期以上，各刑合併之刑期以下，定其刑期，但不
    得逾30年，刑法第50條、第51條第5款、第53條分別定有明
    文。次按刑事訴訟法第370條第2項、第3項，已針對第二審
    上訴案件之定應執行之刑，明定有不利益變更禁止原則之適
    用，於分屬不同案件之數罪併罰有應更定執行刑者，本於同
    為定刑裁定應為相同處理之原則，法院於裁定定應執行之刑
    時，自仍應有不利益變更禁止原則法理之考量，亦即另定之
    執行刑，其裁量所定之刑期，不得較重於前定之執行刑加計
    後裁判宣告之刑之總和，否則即與法律秩序理念及法律目的
    之內部界限有違（最高法院103年度第14次刑事庭決議及最
    高法院93年度台非字第192號判決意旨參照）。
三、經查：本件受刑人鍾侑軒因偽造文書等數罪，先後經判決確
    定如附表所示之刑，有上開各罪刑事判決及本院被告前案紀
    錄表各1份在卷可憑。上開各罪均係在附表編號1所示之罪判
    決確定前所犯，且本院為犯罪事實最後判決之法院，是檢察
    官依受刑人請求而聲請定其應執行刑，本院審核認其聲請為
    正當。再者，受刑人所犯附表編號3至6所示之罪，曾經判決
    定應執行有期徒刑6年7月確定，而附表編號1、2所示之罪與
    附表編號3至6所示之罪另定應執行刑，屬最高法院大法庭11
    0年度台抗大字第489號裁定意旨所指可重新定應執行刑之情
    況，尚不生牴觸原確定裁定實質確定力之問題。並且參照前
    揭說明，本院就附表所示各罪再定應執行刑時，自應受上開
    判決所定應執行刑加計其他裁判所處刑期之內部界限所拘束
    。本院函詢受刑人關於本件定應執行刑案件之意見後（本院
    卷第268頁），爰依前揭法條規定及實務見解，並參酌上開
    各罪宣告刑總和上限、各刑中最長期，審酌受刑人犯罪情節
    及行為次數，就其所犯前揭各罪為整體非難評價，定如主文
    所示之應執行刑。
據上論斷，應依刑事訴訟法第477條第1項，刑法第53條、第51條
第5款，裁定如主文。
中　　華　　民　　國　　111 　年　　3 　　月　　30　　日
　　　　　　        刑事第七庭  審判長法　官  孫惠琳
　　　　　　　　　　　　　　　　　　  法　官  張育彰　　
　　　　　　　　　　　　　　　　　　  法　官  王惟琪
以上正本證明與原本無異。
如不服本裁定，應於收受送達後五日內向本院提出抗告狀。
                                      書記官  陳怡君
中　　華　　民　　國　　111 　年　　3 　　月　　31　　日
附表：
編號  1 2 3 罪名  偽造有價證券 詐欺 詐欺 宣告刑  有期徒刑1年9月 有期徒刑1年2月 有期徒刑3年1月 犯罪日期  103/01/24 103/05/26至103/07/30 99/09/01前數日 偵查(自訴)機關 年度案號  桃園地檢105年度偵字第24998號 桃園地檢105年度偵字第26301號 新北地檢104年度偵字第10762號等案  最後事實審 法院 本院 本院 本院  案號 107年度上訴字第3065號 108年度上易字第1887號 107年度上訴字第2487號  判決日期 108/01/22 109/03/10 109/04/16  確定 判決 法院 最高法院 本院 本院  案號 108年度台上字第1329號 108年度上易字第1887號 107年度上訴字第2487號  判決 確定日期 108/04/17 109/03/10 109/04/16 是否為得易科罰金之案件  否 否 否 備註  桃園地檢110年度執緝字第1714號 桃園地檢110年度執緝字第1715號 新北地檢110年度執緝字第1573號(編號3至6判決定應執行有期徒刑6年7月) 

編號  4 5 6 罪名  詐欺 偽造文書 偽造文書 宣告刑  有期徒刑4年 有期徒刑3年6月 有期徒刑4年 犯罪日期  102/09/30至103/05/12 100/09/15至103/02/17 103/10/06至104/02/28 偵查(自訴)機關 年度案號  新北地檢104年度偵字第10762號等案 新北地檢104年度偵字第10762號等案 新北地檢104年度偵字第10762號等案  最後事實審 法院 本院 本院 本院  案號 107年度上訴字第2487號 107年度上訴字第2487號 107年度上訴字第2487號  判決日期 109/04/16 109/04/16 109/04/16  確定 判決 法院 本院 最高法院 最高法院  案號 107年度上訴字第2487號 109年度台上字第5871號 109年度台上字第5871號  判決 確定日期 109/04/16 111/01/19 111/01/19 是否為得易科 罰金之案件  否 否 否 備註  新北地檢110年度執緝字第1573號(編號3至6判決定應執行有期徒刑6年7月) 新北地檢111年度執字第1235號(編號3至6判決定應執行有期徒刑6年7月) 新北地檢111年度執字第1235號(編號3至6判決定應執行有期徒刑6年7月)